臺灣高雄地方法院民事判決
111年度雄小字第752號
原      告  鄧藝芬  
被      告  張純真  



上列當事人間請求清償債務事件，經本院於民國111年7月19日辯
論終結，判決如下：
    主  文
被告應給付原告新臺幣壹拾萬元，及自民國一一０年十月十五日
起至清償日止，按週年利率百分之五計算之利息。
訴訟費用新臺幣壹仟元由被告連帶負擔。
本判決第一項得假執行；但被告如以新臺幣壹拾萬元為原告預供
擔保，得免為假執行。
   事實及理由
本件原告主張其有匯款新臺幣（下同）100,000元予被告乙情，
業據其提出存摺內頁影本為憑，且為被告所不爭執，堪信為真實
。而原告主張前揭匯款係借貸予被告之金錢，雖為被告所否認，
然根據被告自己提供其與原告使用通訊軟體LINE之對話紀錄顯示
，被告自己在原告表述「8月6号妳跟我借拾萬元，說8月9号還，
我誏妳轉還入潘錦龍戶頭，妳怎沒轉還？附上我的戶頭，就轉還
給我就好」後，並未否認原告所指摘的借款事實，而係解釋潘錦
龍積欠當月之生活費用未給，待與潘錦龍結算後才要將餘額匯入
潘錦龍戶頭（見本院卷第95頁、潮小卷第9頁至第10頁），甚至
在原告已正式以存證信函載明「台端前於民國110年8月6日向本
人借款新臺幣100,000元，約定民國110年8月9日還款（有匯款單
為證）...」催告被告還款時，被告使用通訊軟體LINE答覆之內
容，仍未見何否認原告所指借款之意思，僅對於自己與潘錦龍仍
有帳目未清，待有餘額才會匯給潘錦龍（見潮小卷第11頁、本院
卷第35頁至第43頁），本院審酌親屬間之借貸不似金融機構書立
契約單據，往往於彼此能調度之金額範圍內口頭商借即行匯款而
成立（民法之消費借貸契約亦不以書立契據為要式），本件被告
對於原告一再主張其前揭匯款100,000元是借予被告之款項全無
否認，且亦表明會將該款項與潘錦龍積欠之生活費用等結算後再
匯還，衡情若非借貸，被告豈有受領後再返還之義務，另原告縱
使先前曾有補貼被告生活費之紀錄，亦不必然每筆交付之金錢都
是基於無償贈與而來，是被告抗辯前揭匯款乃原告代償潘錦龍之
借款加上補貼其生活費之贈與云云，顯不足採信。末被告抗辯原
告已將本件之借款債權讓與潘錦龍，而經被告以潘錦龍積欠自己
的債務互為抵銷，認原告不得再請求返還欠款云云，然依前揭原
告與被告之對話意旨，原告應僅係指定被告將應返還之借款匯入
其指定之潘錦龍帳戶內，並無使潘錦龍取得本件借款債權人之地
位，此由原告在通訊軟體LINE中質疑被告遲遲未轉入其指定之潘
錦龍帳戶後，直接要求被告將款項匯入原告本人之帳戶中可見一
斑，是被告所為抵銷抗辯亦乏所據。綜上，原告請求被告償還借
款100,000元，及自起訴狀繕本送達翌日即110年10月15日（見潮
小卷第18頁）起至清償日止，按週年利率5%計算之利息，為有理
由，應准許之，爰判決如主文。又本件係適用小額程序為被告敗
訴之判決，依民事訴訟法第436 條之20規定，依職權宣告假執行
。並依同法第436 條之23準用同法第436 條第2 項，適用同法第
392 條第2 項規定，依職權宣告被告預供擔保，得免為假執行。
中　　華　　民　　國　　111 　年　　8 　　月　19 　　日
                 高雄簡易庭  法      官  謝宗翰
以上正本係照原本作成。
民事訴訟法第436條之24第2項：對於本判決之上訴，非以違背法
令為理由，不得為之。
如對本判決上訴，須於判決送達後20日內向本院提出上訴狀，並
須表明原判決所違背之法令及其具體內容與依訴訟資料可認為原
判決有違背法令之具體事實之上訴理由。（均須按他造當事人之
人數附繕本）。
中　　華　　民　　國　　111 　年　　8 　　月　　19　　日
                              書  記  官  許弘杰